【裁判字號】    90,毒抗,243
【裁判日期】    900731
【裁判案由】    觀察、勒戒
【裁判全文】
臺灣高等法院臺南分院刑事裁定              九十年度毒抗字第二四三號     Ｃ
      抗  告  人
      即  被  告  甲  ○  ○
右抗告人因違反毒品危害防治條例案件，不服臺灣嘉義地方法院九十年度毒聲字第六
一五號，中華民國九十年六月二十日裁定（九十年度毒偵字第六六五號），提起抗告
，本院裁定如左：
      主      文
抗告駁回。
      理      由
一、抗告意旨略以：抗告人甲○○於民國（下同）八十九年五月十日上午十時十分許
    於嘉義縣警察局民雄分局接受驗尿，為警查獲吸食安非他命乙案，業經嘉義地方
    法院裁定觀察、勒戒，且經嘉義縣警察局民雄分局於八十九年九月十三日執行拘
    提到案，於當日移送臺灣嘉義看守所執行，並於八十九年九月二十八日執行完畢
    ，並有臺灣嘉義看守所附設勒戒所出所證明書影本乙份在卷可稽，事後並無再犯
    之事實，故本案之裁定係重複裁定，實屬錯誤，爰依法提起抗告云云。
二、按犯毒品危害防制條例第十條之罪者，檢察官應先將被告送勒戒處所觀察、勒戒
    ，經觀察、勒戒後，有繼續施用毒品之傾向者，由檢察官聲請令入戒治處所施以
    強制戒治，強制戒治期滿，應由檢察官為不起訴處分，依上項規定為不起訴處分
    後，五年內再犯第十條之罪者，無庸再經觀察、勒戒程序，應由檢察官逕聲請令
    入戒治處所施以強制戒治，毒品危害防制條例第二十條第一項、第二項，第二十
    三條第一項、第二項分別定有明文。
三、經查，抗告人曾因施用毒品案件，經臺灣嘉義地方法院裁定送觀察、勒戒後，認
    無繼續施用毒品之傾向，經臺灣嘉義地方法院檢察署檢察官於八十九年一月四日
    以八十九年毒偵字第七五號為不起訴處分確定。詎被告竟仍不知悔改，又於九十
    年（原裁定誤載為「八十九」年，併此更正）五月十日上午十時十分許，回溯九
    十六小時內之某時，在某不詳地點施用第二級毒品安非他命，為警於九十年五月
    十日上午十時十分許，在嘉義縣民雄鄉北斗村八鄰覆鼎金三十二號處查獲，並即
    經採其尿液送驗結果呈甲基安非他命陽性反應，此有臺灣檢驗科技股份有限公司
    出具之尿液檢驗報告一份在卷可稽，是抗告人於採尿前九十六小時內之某時有施
    用第二級毒品安非他命之犯行，已洵堪認定。抗告意旨所執伊於八十九年九月二
    十八日執行完畢後，即未曾再犯云云，顯屬卸責之詞，尚無足採。另原裁定固將
    抗告人施用毒品時間（九十年五月十日）誤載為「八十九」年五月十日，惟既顯
    係誤載，並不影響本件全案情節及裁定本旨，揆諸司法院大法官會議第四十三號
    解釋之意旨，由本院更正已足，尚不得據此指摘原裁定之不當，是抗告意旨另執
    詞以本案之裁定係重複裁定云云而指摘原裁定之不當，亦屬於法無據。原審因依
    毒品危害防制條例第二十條第三項之規定，裁定抗告人令入勒戒處所施以觀察、
    勒戒，本院核其認事用法並無不合，抗告意旨猶執前詞指摘原裁定之不當，為無
    理由，應予駁回。
四、據上論斷，應依刑事訴訟法第四百十二條，裁定如主文。
中    華    民    國      九十      年      七      月     三十一       日
                                  臺灣高等法院臺南分院刑事第一庭
                                      審判長法官  鄭    文    肅
                                            法官  黃    三    哲
                                            法官  王    浦    傑
右正本證明與原本無異。
不得再抗告。
                                      法院書記官  蔡    振    豐
中    華    民    國      九十      年      八      月      一          日


司法院資訊處製作；財團法人民間司法改革基金會備份。
